# 关于分步实现非同一控制下企业合并

提问人：poleon 时间：2011-12-30 10:29:45
引用：“分步合并实现非同一控制下企业合并，合并报表处理，合并报表中，购买方对于购买日之前持有的被购买方的股权，应当按照该股权在购买日的公允价值进行重新计量，并根据以下原则处理： 1.购买方对于购买日之前持有的被购买方的股权，按照该股权在购买日的公允价值进行重新计量，公允价值与其账面价值的差额计入当期投资收益。 2.购买日之前持有的被购买方的股权于购买日的公允价值，与购买日新购入股权所支付对价的公允价值之和，为合并财务报表中的合并成本。 3.在按上述计算的合并成本基础上，比较购买日被购买方可辨认净资产公允价值的份额，确定购买日应确认的商誉，或者应计入发生当期损益的金额。 4.购买方对于购买日之前持有的被购买方的股权涉及其他综合收益的，与其相关的其他综合收益应当转为购买日所属当期投资收益。” 注师教材，中举例为合并前出资10%，成本法核算，对该部分在合并日确认投资收益未考虑持有将10%时期享有被投资单位经营盈利部分与处置部分分离，是否应将这两部分应分开？以便和原投资为权益法时处理一致？

回答人：chenyiwei
没有必要区分。原先持股 10 ％是不具有重大影响的，现在在购买日按照先处置原先不具有控制的股权，随即按同一公允价值购回具有控制的股权来处理。而在计算成本法下的股权处置损益时，很明显是无需先模拟权益法再处置的。

提问人：poleon 时间：2011-12-30 22:57:43
回复 chenyiwei 的帖子
明白了，谢谢，那么60%处置至40%时，合并报表处置股权对价与剩余股权公允价值之和，减去按原持股比例计算应享有子公司自购买日开始计算的净资产的份额的差额，计入处置当期投资收益”是否是因为原来系“控制”的情况下才会这样处理吧

回答人：chenyiwei
是的。跨越会计处理界限的影响。我去年的培训课件里有。只有在跨越会计界限时，才对原有股权或者剩余股权以公允价值重新计量且重新计量的差额计入损益。

提问人：poleon 时间：2011-12-30 23:02:22
回复 chenyiwei 的帖子
对了，祝您新年快乐！由衷感谢陈老师！

回答人：chenyiwei
谢谢！也祝您新年快乐！